臺灣桃園地方法院民事裁定
                                   110年度桃簡聲字第57號
聲  請  人  蕭玉觀  

相  對  人  蕭有鈿  
上列當事人間請求選任特別代理人事件，本院裁定如下：
    主  　文
選任蕭玉觀於本院一一○年度桃簡字第六二二號請求侵權行為損
害賠償事件，為相對人之特別代理人。
    理  　由
一、按無訴訟能力人有為訴訟之必要，而無法定代理人或法定代
    理人不能行代理權者，其親屬或利害關係人，得聲請受訴法
    院之審判長，選任特別代理人，民事訴訟法第51條第2 項定
    有明文。
二、聲請意旨略以：聲請人為相對人之親姊，因相對人於108 年
    12月10日車禍至今意識難認，思考表達與常人顯有差異，無
    法有意義完整表達個人意見，顯無訴訟能力，現依法提起刑
    事附帶民事訴訟，亦有續為訴訟之必要，為使程序順利進行
    ，爰依民事訴訟法第51條規定，聲請選任聲請人為相對人之
    特別代理人等語。
三、經查：聲請人上開主張，業據其提出身分證影本、身心障礙
    手冊、天主教醫療財團法人耕莘耕莘醫院（下稱耕莘醫院）
    診斷證明書在卷為憑（見本院卷第15頁），又相對人於本院
    當庭訊問程序中，雖能辨識親屬人別但無法記訊問過程中提
    示之名詞，且就108 年之車禍事故發生之情節完全無記憶，
    此有本院110 年9 月28日訊問筆錄在卷可佐（見本院卷第32
    頁反面），其記憶能力顯有不足，再參酌本院依職權函詢耕
    莘醫院，其函覆略以：相對人因腦傷的關係而有運動及認知
    功能的影響等語（見本院卷第22頁），及相對人於110 年10
    月22日再次身心障礙手冊鑑定，其鑑定結果為障礙類別：第
    1 類【b164.2】（即高階認知功能），障礙等級：中度（見
    本院卷第37至38頁），堪認相對人確有因記憶、認知能力受
    損而難以為意思表示之情，顯無程序能力；而相對人年齡雖
    已具備完全行為能力，卻無法完整表達意思，致失程序能力
    ，且未受監護或輔助宣告，有戶籍謄本在卷可參（見個資卷
    ），尚無法定代理人可行代理權，恐久延而致本院110 年度
    桃簡字第622 號事件之當事人權益受損害，是聲請人依法聲
    請本院選任特別代理人，洵屬有據。
四、次查，聲請人於相對人受過失傷害案件之偵查、刑事程序中
    ，經檢察官選任為代行告訴人，業經本院調閱臺灣桃園地方
    檢察署109 年度偵字第4737號卷宗核閱無誤（見臺灣桃園地
    方檢察署109 年度偵字第4737號卷第86頁），而聲請人亦於
    本院訊問時當庭表示同意擔任相對人於本院110 年度桃簡字
    第622 號事件之特別代理人；本院審酌上情，認由聲請人擔
    任相對人之特別代理人，應無不當之處，依上揭法條規定，
    因認選任聲請人於本院110 年度桃簡字第622 號事件，擔任
    相對人之特別代理人為適當。爰依民事訴訟法第51條第1 項
    ，裁定如主文。
中　　華　　民　　國　 110　　年　　12　　月　　3 　　日
                  桃園簡易庭  法  官  曾耀緯
以上正本係照原本作成。
如不服本裁定應於送達後10日內向本院提出抗告狀，並應繳納抗
告費新臺幣1,000元。
中　　華　　民　　國　 110　　年　　12　　月　　3 　　日
                              書記官  張俊睿